---
title: Dominando la función summarise_at(). Media ponderada con R en el ecosistema Tidyverse. 
author: Carlos Vecina Tebar
date: "2020-01-16"
slug: summarise_at-media-ponderada-tidyverse
translationKey: "summarise_at-weighted-mean-tidyverse"
output:
  blogdown::html_page:
    highlight: tango
categories:
- R
- Tips
- Tidyverse
tags: []
subtitle: ''
summary: "Analizando datos de encuestas usando R."
authors: [carlos-vecina]
featured: false
draft: false
---

```{r setup, include=FALSE}
knitr::opts_chunk$set(echo = TRUE)
```

Imagina que estas analizando datos obtenidos en encuestas. Quizá no hace falta que imagines y es realmente tu caso. Cuando tratamos de sacar estadísiticos de la distribución que siguen las respuestas, como la media, solemos hacerlo de una manera representativa, es decir, ponderando las respuestas dependiendo del número de individuos pertenecientes a un segmento.

Es cierto que en R se encuentra la función *weigthed.mean()* y puede ser util en determinados casos. Pero, ¿y qué pasa si aun no tienes calculados los pesos y almacenados como vector o columna? Incluso más importante, ¿qué pasa si quieres utilizar otra función de agregación que no sea la media?

Aquí ofrecemos nuestra versión donde conseguimos obtener tanto los pesos como la agregación(de manera flexible, media u otra función) de manera ponderada:

```{r, warning=FALSE, message=FALSE}
library(tidyverse)

survey_data <- tribble(                           # Creamos el dataset
  ~id, ~region1, ~region2, ~gender, ~q1, ~q2,
  1,"sp","mad","m", 2,5,
  2,"it", "bol", "m", 5, 10,
  3,"sp", "bar", "f", 2, 2,
  4,"sp", "bar", "f", 7, 7,
  5,"it", "bol", "m", 2, 7)  
```

```{r, warning=FALSE, eval=FALSE}
survey_data %>%                           
  group_by(region1, region2, gender) %>%          # Elegimos nuestros segmentos
  mutate(weight = 1/n()) %>%                      # Calculamos los pesos
  ungroup() %>%                                   # Una vez calculados desagrupamos
  summarise_at(vars(contains("q")),               # Son preguntas columnas que empiezan por q
               funs(weighted_mean =               # Elegimos como funcion de agregación la media
                      sum(. * weight)/sum(weight)))  
```

```{r, warning=FALSE, echo=FALSE, message=FALSE}
library(knitr)
library(kableExtra)
survey_data %>% 
  group_by(region1, region2, gender) %>% 
  mutate(weight = 1/n()) %>% 
  ungroup() %>% 
  summarise_at(vars(contains("q")),  funs(weighted_mean = sum(. * weight)/sum(weight))) %>% 
  kable() %>% 
  kable_styling(bootstrap_options = "striped", full_width = F)
```

